# **Pedro Meneses Taboada**

05 de marzo de 1967 (47 años) Casado

Jr. Combate de Angamos 206 Lt.1 Interior 4, Lima, Lima, Perú

(0511) 992720332 / (0511) 2477000

pamtaboada@hotmail.com - amtaboada@gmail.com

Colaborador con experiencia en empresas del sector privado, cumpliendo a cabalidad funciones administrativas, control documentario y análisis de sistemas. Asumo mis tareas con responsabilidad, objetividad y actitud positiva con la finalidad de cumplirlos en los tiempos propuestos por mis jefaturas.

## Experiencia

**DATAIMAGENES S.A.C.** 

**Junio 2014** 

Validación de resultados y pruebas de rendimiento el GEO

TEPSI ANDINA SA Dic 2013-May 2014

(Minería / Petróleo / Gas)

Proyecto: Muelle Minerales del Puerto Callao Control Documentario

Control documentario de proyectos. Punch List de la obra

Soporte de Sistemas

OEFA Feb 2013 – Mar 2013

(Minería / Petróleo / Gas)

Control Documentario

Organizar y llevar archivos de proyectos.

Registrar la documentación.

Optimizar el flujo documentario, para el avance de los proyectos.

Nitratos del Perú mar 2011 – Ago 2011

(Petroquímica) Perú – Chile

#### **Jefe Control Documentario**

Help Desk - Lima — Santiago de Chile. Desarrollo de manuales, políticas, flujo gramas y demás documentación de soporte al Proyecto. Implementación sistemas oficina Pisco. - Participación en la Adquisición del Sistema de Control Documentario - Administración Active Directory. Control Documentario. Recibir, registrar, clasificar y enviar documentación técnica y archivos de la Obra y/o Proyecto a fin de contar con ella tanto a solicitud interna como del Cliente. Generar el cuadro consolidado del status de documentos para cumplir con los controles documentarios. Registrar la documentación y archivos fotográficos enviados y recibidos de forma digital y física con el fin de llevar un control de los mismos. Es responsable de la emisión de documentos, planos, etc., realizando la verificación, codificación, revisiones, formatos, firmas, además del registro de documentos en el sistema de la empresa, digitalización y aseguramiento de la certificación del envío Es responsable del seguimiento de la documentación técnica y administrativa de la empresa a nivel corporativo. Mantener el archivo (físico y electrónico) de la empresa

## **GMP Graña y Montero Petrolera**

(Petroquímica)

Feb 2007 - Mar 2011

10 Personas a cargo.

#### Asistente de Sistemas

TIC (Tecnología de la Información y Comunicaciones)

Help Desk - Lima y Provincias - Accesos Remotos (VNC, TeamViewer, Remote Desktop, Terminal Sevices, VPN) Auditoría interna de procesos, Optimización en flujo documentario.

Soporte de Redes Servidores Virtuales – WMWARE Backup Servidores Implementación de Servidor LINUX con plataforma DOKEOS Administrador Servidor Windows 2003 Server Administración del Active Directory. Administración de Servidor de Correos MS Exchange. Adquisición e Instalación de Software para la Empresa.

### **Control Documentario**

Planta de Gas Pariñas Optimización en flujo documentario Recibir, registrar, clasificar y enviar documentación técnica y archivos de la Obra y/o Proyecto a fin de contar con ella tanto a solicitud interna como del Cliente. Generar el cuadro consolidado del status de documentos para cumplir con los controles documentarios. Registrar la documentación y archivos fotográficos enviados y recibidos de forma digital y física con el fin de llevar un control de los mismos. Es responsable de la emisión de documentos, planos, etc., realizando la verificación, codificación, revisiones, formatos, firmas, además del registro de documentos en el sistema de la empresa, digitalización y aseguramiento de la certificación del envío Es responsable del seguimiento de la documentación técnica y administrativa de la empresa a nivel corporativo. Mantener el archivo (físico y electrónico) de la empresa Desarrollo de manuales, políticas, flujo gramas y demás documentación de soporte al Proyecto.

EducapEne 2006 – En 2007Educación1 Personas a cargo.

## Jefe de Sistemas

Dpto. de Sistemas - Analista de Sistemas - Help Desk - Auditoría interna de procesos, Optimización en flujo documentario. - Encargado del Dpto. de Sistemas, Institución de Maestros afiliados, Dpto. de Créditos y Cobranzas, Asistente de Créditos y Cobranzas, Institución de Maestros afiliados.

**PHILIPS PERUANA SA.** 

**ENE 1997 - JUN 2003** 

(Consumo Masivo)
Asistente Administrativo

## **Estudios**

Universidad Privada del Norte Sin Concluir Ing. en Sistemas

**IST siglo XXI** 

mar 1991-dic 1993

Analista de Sistemas

**Análisis de Sistemas** 

**Terciario** 

### **Conocimientos**

Inglés: Oral Básico

## Instituto San Ignacio de Loyola

Office: Manejo Intermedio Base de Datos: Manejo Básico Programación: Manejo Básico

Herramientas Graficas: Manejo Intermedio Software de Gestion: Manejo Intermedio

Sistemas operativos - PC Windows XP: Seniority Semi Senior Redes, conectividad e Internet - E-Mail -

SMTP/POP3-: Seniority Junior Aplicaciones Laborales - MS

Office: Seniority Junior

Aplicaciones Laborales - MS Project: Seniority Junior Aplicaciones Móviles - Android: Seniority Junior

Vitalización

Vitalización de Servidores y Estaciones de trabajo

Sobre Libre

Instalación de Software Libres en Linux RedHat, Dokeos, Software incidencias.

Redes

Administración de Redes Administración de Correos Electrónicos Administración de Active Directory Gestión de Proyectos con MSProject

## Referencias

Juan Carlos Espinoza

GMP Graña y Montero Petrolera – Jefe de TI

e-mail: jespinozal@gmp.com.pe Teléfono: 1 2151500

Juan Carlos Taboada Relación

GMP Graña y Montero Petrolera - Jefe de Proyectos e-mail: <a href="mailto:jtaboadas@gmisa.com.pe">jtaboadas@gmisa.com.pe</a> Teléfono: 51 2135600

**Hugo Gies** 

TEPSI ANDINA S.A - Jefe de Proyectos

e-mail: Hugo Alberto Gies hgies@tepsiandina.com